臺灣板橋地方法院交通事件裁定
原處分機關　交通部公路總局臺北區監理所
受處分人即
異　議　人　甲○○
上列受處分人因違反道路交通管理處罰條例事件，對於交通部公
路總局臺北區監理所民國95年11月30日所為之處分（原處分案號
：北監自裁字裁40-A3K226074號），聲明異議，本院裁定如下：
    主  文
異議駁回。
    理  由
一、按黃實線設於路側者，用以禁止停車；其禁止時間為每日上
    午七時至晚間八時，如有延長或縮短之必要時，應以標誌及
    附牌標示之。又汽車駕駛人在設有禁止停車標誌、標線之處
    所停車者，處新臺幣（下同）六百元以上一千二百元以下罰
    鍰，道路交通標誌標線號誌設置規則第一百四十九條第一款
    第四目、第一百六十八條第四項及道路交通管理處罰條例第
    五十六條第一項第四款分別定有明文。
二、原處分意旨略以：本件異議人即受處分人甲○○所有之車號
    CJ-4723號自用小客車，於民國九十五年十月二十九日上午
    十時五分許，停放在繪製有黃色實線禁止停車標線之臺北市
    ○○○路二段61號前路旁，而為臺北市政府警察局交通警察
    大隊警員以該車「在設有禁止停車標線之處所停車」，違反
    道路交通管理處罰條例第五十六條第一項第四款規定製單逕
    行舉發。嗣受處分人向原處分機關提出申訴，經原處分機關
    函請原舉發單位調查結果，仍認受處分人有上開違規行為，
    乃於九十五年十一月三十日依道路交通管理處罰條例第五十
    六條第一項第四款之規定，裁處受處分人罰鍰九百元。異議
    意旨略以：異議人固然於九十五年十月二十九日十時五分許
    將所有之車號CJ-4723號自小客車停放在劃設有禁止停車黃
    實線之臺北市○○○路○段61號前路段，然而臺北市政府於
    假日開放部分黃線路段可以停車，此一政策眾所周知，既然
    開放部分黃線路段於假日可以停車，對於未開放停車路段，
    理應設立告示或標誌明確告知駕駛人。異議人停車之前曾仔
    細查看停車地點並沒有設立任何禁止黃線停車之標線或標誌
    ，基於信賴保護原則，應該可以解釋為可以在黃線停車為是
    ，竟遭拖吊，員警舉發顯然有誤，爰聲明異議，請求撤銷原
    處分等語。
三、經查：本件異議人自承所有前揭車輛於九十五年十月二十九
    日（星期日）上午十時五分許，停放在設有禁止停車標線（
    黃實線）之臺北市○○○路○段61號前路旁，經本院查詢臺
    北市政府公布之「假日黃線路段開放停車統計表」結果，異
    議人前揭所停處所並非開放假日黃線停車之路段，此有假日
    黃線路段開放停車統計表一份附卷可稽，則受處分人仍應遵
    照該路段所劃設之標線指示規定停車，先予指明。而黃線禁
    止停車時間為每日上午七時至晚間八時，如有延長或縮短之
    必要時，應以標誌及附牌標示之（即黃線路段除有標誌、附
    牌標示外，上述時段均不得停車），此為全國一致性之規定
    ，異議人前揭車輛停放處既已劃設禁止停車黃線，表示禁止
    停車甚明；異議人停車地點並無設置開放假日停車之附牌，
    非屬臺北市交通管制工程處網站公告假日開放停車之路段，
    此業已由舉發機關即臺北市政府警察局交通警察大隊於九十
    五年十一月十日以北市警交大執字第09535322800號函函覆
    異議人明確，有該函文一紙在卷足憑。顯見異議人確有將車
    輛停放於前述設有禁止停車標線處所之交通違規行為，應堪
    認定。異議人雖執前詞置辯，然黃實線用以禁止停車，其禁
    止停車時間為每日上午七時至晚間八時，如有延長或縮短，
    始應以標誌及附牌標示之。可知，黃線路段除有標誌及附牌
    說明開放停車者外，凡上述時段，不分平日、假日，均不得
    停車，已如前述。異議人係已考取得駕駛執照之駕駛人，當
    不可諉為不知，實難以該路段現場並無任何標誌附牌告示不
    得停車而得主張免責，是異議人上開所辯，委不足採。至異
    議人前向原處分機關提出申訴時，另舉報章所披載之法院交
    通裁定一則，並據以主張本件有違信賴保護原則等語，然法
    院對相同行為之評價，固然應以一致之標準為之，惟異議人
    所指之交通裁定（查為臺灣臺北地方法院94年度交聲字第11
    65號），經細繹該則裁定內容所論及之情形與本件違規事實
    迥然有異，自無任何要求應予比照辦理之餘地可言，且法院
    在具體個案之判斷上本不受彼此間之約束，異議人所持之理
    由仍不足為何有利之認定，附此敘明。
四、綜上所述，異議人確有於前揭時、地在設有禁止停車標線之
    處所停車之情形，從而，原處分機關依前揭道路交通管理處
    罰條例第五十六條第一項第四款及違反道路交通管理事件統
    一裁罰基準表之規定，裁處異議人罰鍰九百元，核無違誤。
    本件異議為無理由，應予駁回。
據上論斷，應依道路交通案件處理辦法第十九條，裁定如主文。
中　　華　　民　　國　　96　　年　　4 　　月　　30　　日
                        交通法庭　法　官　李幼妃
以上正本證明與原本無異
如不服本裁定應於送達後5日內向本院提出抗告狀
            　　　　　　　　　　　書記官　黃頌棻
中　　華　　民　　國　　96　　年　　4 　　月　　30　　日
